【裁判字號】    97,易,611
【裁判日期】    980505
【裁判案由】    竊盜
【裁判全文】
臺灣宜蘭地方法院刑事判決               97年度易字第611號
公  訴  人  臺灣宜蘭地方法院檢察署檢察官
被      告  丙○○
                      號
上列被告因犯竊盜案件，經檢察官提起公訴（96年度偵字第4565
號），本院判決如下：
    主  文
丙○○竊盜，處有期徒刑陸月，如易科罰金，以新臺幣壹仟元折
算壹日。
    犯 罪 事 實
一、丙○○前曾多次向甲○○提議要購買甲○○所有位於宜蘭縣
    員山鄉○○路10號後方林地的羅漢松樹1棵，惟均遭甲○○
    拒絕，丙○○竟基於為自己不法所有之意圖，於民國96年9
    月1、2日中午某時，由丙○○約同不知情的丁○○於宜蘭縣
    員山鄉員山國中會合後，再由丙○○帶同丁○○前往宜蘭縣
    員山鄉○○路10號後方林地察看甲○○所有之上開羅漢松樹
    1 棵，丙○○告知該棵羅漢松樹已為其向加油站老闆甲○○
    購得，並承諾給予丁○○報酬新臺幣 (下同)2萬元，而於96
    年9 月2日下午告知丁○○於翌日前往現場挖取。丁○○遂
    於96 年9月3日上午以3、4千元之代價委請不知情之乙○○
    駕駛挖土機，並於當日下午1時許，前往宜蘭縣員山鄉○○
    路10 號後方林地，挖取甲○○所有之上開羅漢松樹1棵，再
    載運至丙○○指定之宜蘭縣三星鄉大隱村某處交予丙○○，
    丙○○以此方式而竊取甲○○所有之羅漢松樹1棵，嗣經挖
    掘時在場圍觀之李銘坤記下丁○○所駕駛之車輛車號並告知
    甲○○後，始由甲○○報警循線查獲。
二、案經甲○○訴由宜蘭縣政府警察局宜蘭分局報請臺灣宜蘭地
    方法院檢察署檢察官偵查起訴。
    理  由
壹、證據能力部分：
    按被告以外之人於審判外之言詞或書面陳述，除法律有規定
    者外，不得作為證據，刑事訴訟法第159條第1項定有明文。
    查本件證人丁○○、乙○○、甲○○、郭珮綺、李銘坤於警
    詢之供述，雖屬被告以外之人於審判外之陳述，惟被告於本
    院調查證據時，已知有同法第159條第1項不得為證據之情形
    ，而未於言詞辯論終結前聲明異議，依同法第159條之5第2
    項之規定，視為有同條第1項之同意，本院審酌上開證人之
    言詞陳述作成時之情況，認為適當，爰依同法第159條之5第
    1 項之規定認有證據能力，合先敘明。
貳、實體部分：
一、訊據被告丙○○矢口否認有何竊盜之犯行，辯稱：根本未到
    現場，也未要求丁○○挖樹云云。經查，上開犯罪事實，業
    據告訴人甲○○於警詢及偵查中指述甚詳，並經證人丁○○
    、乙○○、郭珮綺、李銘坤證述明確，復有通聯調閱查詢單
    在卷可稽，自堪信為真實。至被告丙○○雖否認其有以電話
    通知證人丁○○前往挖取羅漢松樹，而係要求證人丁○○還
    錢始通聯云云，然經證人丁○○於本院審理時證稱：9 月1
    、2日中午被告以電話聯絡伊並帶伊前往現場看，當天是約
    在員山國中那邊見面，被告告知該樹的主人是加油站老闆，
    並以2萬元雇用伊挖樹，並聯絡載往三星鄉大隱村某處等情
    明確（見本院卷第38-41頁、第66-69頁筆錄參照），核與證
    人丁○○前於警詢及偵查中所為證述之情節均大致相符，且
    證人丁○○所使用之0000000000號行動電話與被告不爭執為
    其所使用之0000000000號行動電話通聯紀錄所示，其2人確
    有於96年9月1日下午2時56分、2時59分、3時4分，分別通話
    18秒、7秒、31秒，又於96年9月2日上午9時40分、9時44分
    、10時14分、12時45分、17時8分、17時44分、18時12分分
    別有通話6秒、36秒、73秒、5秒、34秒、5秒、90秒，且被
    告於96年9月1日通聯時，其基地台所在地位置為在宜蘭縣員
    山鄉○○段596地號、宜蘭縣員山鄉1段319號等地，與證人
    丁○○於96年9月1日通聯時其基地台位置為在宜蘭縣員山鄉
    ○○路○段229號2樓頂、宜蘭縣員山鄉○○路○段325號5樓頂
    、宜蘭縣員山鄉○○村○○路39之2號4樓等地，其2人通聯
    之基地台位置均係在宜蘭縣員山鄉附近，核與證人丁○○所
    述被告與其相約在員山國中後帶同其前往現場察看羅漢松樹
    等情相符，顯見被告辯稱其當日並未前往員山帶同證人丁○○看樹云云，即屬無據。況被告與證人丁○○於96年9月1日
    、2日通聯往來密切，且多通電話僅有短暫10數秒之通話時
    間，若果如被告所述，係為向證人丁○○索討債務而與其通
    聯，衡情亦不可能僅有幾秒、10數秒之通話時間，顯見被告
    辯稱其係因索討債務而與證人丁○○通聯云云，亦不足採。
    再參酌證人甲○○於偵查中證稱：被告向其買過樹，伊曾予
    以拒絕等語在卷（見96年度偵字第4565號卷第83頁筆錄），
    可知被告對於證人甲○○於該處有羅漢松樹1棵等節，顯知
    之甚明，且證人丁○○第一時間於警詢時，即稱該樹係被告
    向加油站老闆余姓地主購買，且陳明被告使用行動電話與之
    聯絡並帶同其至現場等情，亦核與證人甲○○所述及通聯調
    閱查詢單相符，況證人丁○○前往現場挖取樹木之時間，係
    在下午1時許，當日附近有多人圍觀見聞，若證人丁○○非
    因被告告知該樹為其向地主所購買而雇用其挖取，而係自行
    為不法意圖而竊取該樹，衡情自無可能選擇中午之時間於多
    人圍觀之情形下而逕行將樹木挖取竊走，此實與常情有違，
    顯見證人丁○○所為證述之情節，尚非屬虛構而堪採信，而
    被告前開辯解，均屬無據。綜上所述，本件事證明確，被告
    竊盜犯行堪以認定，應依法論科。
二、核被告所為，係犯刑法第320條第1項之竊盜罪。爰審酌被告
    竊取他人財物，侵害他人財產法益，其犯罪之動機、目的、
    所生危害非輕，及其犯後態度等一切情狀，量處如主文所示
    之刑，並諭知易科罰金之折算標準。
據上論斷，應依刑事訴訟法第299條第1項前段，刑法第320條第1
項、第41條第1項前段，刑法施行法第1條之1第1項、第2項前段
，判決如主文。
本案經檢察官張立言到庭執行職務
中    華    民    國    98    年    5     月    5     日
                  刑事第二庭法  官  鄭貽馨
以上正本證明與原本無異。
如不服本判決應於收受送達後十日內向本院提出上訴書狀，並應
敘述具體理由；其未敘述上述理由者，應於上訴期間屆滿後二十
日內向本院補提理由書(均須按他造當事人之人數附繕本)「切勿
逕送上級法院」。
                            書記官  高雪琴
中    華    民    國    98    年    5     月    6     日
附錄本案論罪科刑法條全文：
中華民國刑法第320條（普通竊盜罪、竊佔罪）
意圖為自己或第三人不法之所有，而竊取他人之動產者，為竊盜
罪，處5年以下有期徒刑、拘役或5百元以下罰金。
意圖為自己或第三人不法之利益，而竊佔他人之不動產者，依前
項之規定處斷。
前二項之未遂犯罰之。


司法院資訊處製作；財團法人民間司法改革基金會備份。
